【裁判字號】    92,易,69
【裁判日期】    920530
【裁判案由】    違反保護令
【裁判全文】
臺灣臺中地方法院刑事判決                            九十二年度易字第六九號
    公  訴  人  臺灣臺中地方法院檢察署檢察官
    被      告  乙○○
右列被告因違反保護令案件，經檢察官提起公訴（九十一年度偵字第二一０八四號）
，及移
十二年度偵字第三二六一、六一三二號、七二六九號），本院判決如左
    主  文
乙○○連續違反法院依家庭暴力防治法所為禁止對被害人實施家庭暴力行為及應遷出
、遠離被害人住居所之裁定，處有期徒刑參月，如易科罰金，以參佰元折算壹日。
    事  實
一、乙○○為戊○○之子，二人間具有家庭暴力防治法第三條第三款所定之家庭成員
    關係。乙○○多次於酒後對戊○○暴力相向，而經本院家事法庭於民國九十一年
    九月十七日，依家庭暴力防治法第十三條之規定，核發九十一年度家護字第六一
    八號民事通常保護令，裁定（一）乙○○不得對被害人戊○○實施身體或精神上
    不法侵害之行為。（二）乙○○應於九十一年九月二十七日中午十二時前遷出被
    害人居所（臺中縣太平市○○里○○○街五十一號）。（三）乙○○應最少遠離
    被害人下列場所至少一百公尺：被害人居所（地址：臺中縣太平市○○里○○○
    街五十一號）。詎乙○○收悉上開保護令後，即基於違反保護令之概括犯意，竟
    未依前開保護令內容遷出戊○○位於臺中縣太平市○○里○○○街五十一號住所
    ，及遠離上開住所至少一百公尺，且先於九十一年十月二十四日十八時許，飲酒
    後在臺中縣太平市○○○街五十一號，出手將戊○○推倒在沙發上，致戊○○背
    部疼痛（傷害部分未據戊○○告訴），復分別於九十一年十一月二十四日十九時
    五十分許、九十二年二月一日十九時四十分許、同年三月十五日二十時十分許、
    同年四月一日零時四十分許，喝酒後在上開戊○○同一住處，對戊○○大聲吼叫
    並口出穢言、辱罵「老雞巴，去給人幹一幹」等三字經，致戊○○精神上受有不
    法侵害，而連續違反本院所為之上開民事通常保護令。
二、案經戊○○訴由臺中縣警察局霧峰分局報請臺灣臺中地方法院檢察署檢察官偵查
    起訴及移送併辦。
    理  由
一、訊據被告乙○○固坦承未依上揭民事通常保護令如期遷出告訴人戊○○前開住所
    之事實，惟矢口否認有推倒告訴人身體、大聲吼叫、口出穢言、辱罵三字經等家
    庭暴力之行為，辯稱：伊並未推告訴人，是告訴人一直打伊，伊僅係將掃把撿拾
    起來，伊亦未辱罵告訴人或對告訴人罵髒話，伊係詢問兒女的語氣大聲些云云。
    然查，右揭犯罪事實，業據告訴人於警訊及檢察官訊問時指訴綦詳，而被告亦不
    否認雙方有拉扯之事實，及在警訊時對於其辱罵告訴人之事亦供認因心情不好又
    喝酒之情（見臺灣臺中地方法院檢察署九十二年度偵字第三二六一號偵卷第八頁
    背面、九十二年度偵字第七二六九號偵卷第八頁背面），且被告推倒告訴人及以
    言語辱罵告訴人之時，各有親眼目睹之人即被告之長女張美燕、被告之妹妹丙○
    ○在場，其等亦均在告訴人之警訊筆錄上簽名表示在場（見臺灣臺中地方法院檢
    察署九十一年度偵字第二一０八四號偵卷第十三頁正面、九十二年度偵字第三二
    六一號偵卷第十一頁正面），又證人丙○○到院證述：伊曾看過被告喝完酒，用
    手推伊母親即告訴人之身體致其受傷，被告會對告訴人及他的小孩大聲吼叫，且
    常常酒後對告訴人辱罵三字經，使告訴人受有相當之精神虐待，告訴人至警察局
    製作筆錄時，伊與丁○○有在場，迄今被告仍未能改過等語，再參以證人即臺中
    縣警察局霧峰分局太平分駐所警員甲○○到庭證述：伊至現場時，被告有丟東西
    且精神恍惚、慌張、非常不穩定，告訴人稱被告對其辱罵髒話，被告當時有喝酒
    ，喝完酒就忘記了之情，足證告訴人所述為實在，被告所辯，應係事後卸責之詞
    ，委無足採。此外，復有本院九十一年度家護字第六一八號民事通常保護令裁定
    一份、酒測不合格紀錄單二份在卷可稽，是本件事證明確，被告犯行洵堪認定。
二、按本院九十一年度家護字第六一八號民事通常保護令，係依據家庭暴力防治法第
    十三條規定所為之裁定；且按家庭暴力防治法第二條第一項規定：本法所稱家庭
    暴力者，謂家庭成員間實施身體或精神上不法侵害之行為。核被告所為，係犯家
    庭暴力防治法第五十條第一款禁止實施家庭暴力行為、第三款命遷出住居所、第
    四款遠離住居所之違反通常保護令罪。查被告前開先後五次違反保護令之行為，
    時間緊接，犯罪構成要件相同，顯係基於概括犯意而反覆為之，為連續犯，應依
    刑法第五十六條之規定論以一罪，並加重其刑。爰審酌被告與告訴人係母子關係
    ，竟漠視保護令所為之禁止行為，法治觀念淡薄，且家庭暴力行為對家庭成員影
    響甚大，其犯後未能坦承全部犯行，及其犯罪之動機、目的、手段等一切情狀，
    量處如主文所示之刑，並諭知易科罰金之折算標準。
三、另移送併辦部分（九十二年度偵字第六一二一號、九十一年度偵字第二三０五三
    號、九十二年度偵字第三二六一、六一三二號、七二六九號）即被告上開所為對
    告訴人大聲吼叫並口出穢言、辱罵三字經之犯行，雖未據檢察官起訴，惟與起訴
    並有罪之違犯家庭暴力防治法第五十條第一款禁止實施家庭暴力行為、第三款命
    遷出住居所、第四款遠離住居所之違反通常保護令等行為，分別有連續犯之裁判
    上一罪之關係，依刑事訴訟法第二百六十七條之規定，應為起訴效力所及，本院
    自得併予審理，附此敘明。
據上論斷，應依刑事訴訟法第二百九十九條第一項前段，家庭暴力防治法第五十條第
一、三、四款，刑法第十一條前段、第五十六條、第四十一條第一項前段，罰金罰鍰
提高標準條例第二條，判決如主文。
中      華      民      國      九十二    年     五     月    三十      日
                                臺灣臺中地方法院刑事第一庭
                                    法  官   楊  曉  惠
右正本證明與原本無異。
如不服本判決，應於送達後十日內向本院提出上訴狀 （須附繕本） ，上訴於台灣高
等法院台中分院。
                                    書記官
中      華      民      國      九十二    年     五     月    三十      日
【附錄本案論罪科刑法條全文】
家庭暴力防治法第五十條：
違反法院依第十三條、第十五條所為之下列裁定者，為本法所稱之違反保護令罪，處
三年以下有期徒刑、拘役或科或併科新台幣十萬元以下罰金︰
一、禁止實施家庭暴力行為。
二、禁止直接或間接騷擾、接觸、通話或其他連絡行為。
三、命遷出住居所。
四、遠離住居所、工作場所、學校或其他特定場所。
五、命完成加害人處遇計畫：戒癮治療、精神治療、心理輔導或其他治療、輔導。


司法院資訊處製作；財團法人民間司法改革基金會備份。
